【裁判字號】    99,審易,1162
【裁判日期】    990409
【裁判案由】    竊盜
【裁判全文】
臺灣高雄地方法院刑事判決            99年度審易字第1162號
公  訴  人  臺灣高雄地方法院檢察署檢察官
被      告  丁○○
上列被告因竊盜案件，經檢察官提起公訴（99年度偵緝字第58號
），被告於準備程序中就被訴事實為有罪之陳述，經本院告知簡
式審判程序之旨，並聽取被告與公訴人之意見後，本院裁定進行
簡式審判程序，判決如下：
    主  文
丁○○犯攜帶兇器竊盜罪，處有期徒刑柒月。扣案之T 型扳手壹
支，沒收之；又共同犯踰越牆垣竊盜罪，處有期徒刑柒月。應執
行有期徒刑壹年壹月。扣案之T 型扳手壹支，沒收之。
    事實及理由
一、犯罪事實：
    丁○○意圖為自己不法之所有，分別於：（一）民國97年7
    月13日下午5 時後某時，在高雄市○○區○○街31號前，持
    客觀上對人之生命、身體足以構成威脅、得作為兇器之T 型
    扳手1 支，以該扳手插入汽車鑰匙孔發動引擎之方式，竊取
    停放於該處翁志宏所有現由甲○○所使用車牌號碼IW-5882
    號之自用小貨車，得手後留為己用；（二）另於同年7 月14
    日凌晨0 時25分許，丁○○與王朝宗（王朝宗部分業經本院
    97年度審易字第2159號判決處有期徒刑7 月，嗣經臺灣高等
    法院高雄分院以98年度上易字第84號上訴駁回確定）共同基
    於意圖為自己不法所有之犯意聯絡，由丁○○駕駛上開自小
    貨車搭載王朝宗，至高雄市楠梓區○○○街159 號之乙○○
    尚在裝璜未有人入住之建築物前，先由丁○○翻越牆垣入內
    將門鎖打開，2 人再下手竊取該建築物之銅製大門，得手後
    正將竊得之物搬運至上開小貨車上之際，為巡邏員警當場發
    現，丁○○隨即趁隙逃逸，王朝宗則為警當場逮獲，進而知
    悉上情。
二、證據：
  (一)被告丁○○之自白。
  (二)證人及共犯王朝宗於警詢、偵訊中所述。
  (三)證人甲○○於警詢中、乙○○於警詢、偵訊中指述。
  (四)贓物認領保管單2 張、現場照片數張。
  (五)扣案之T型扳手1 支。
三、論罪：
  (一)按刑法第321 條第1 項第3 款之攜帶兇器竊盜罪，係以行為
    人攜帶兇器竊盜為其加重條件，此所謂兇器，其種類並無限
    制，凡客觀上足對人之生命、身體、安全構成威脅，具有危
    險性之兇器均屬之，且祇須行竊時攜帶此種具有危險性之兇
    器為已足，並不以攜帶之初有行兇之意圖為必要（最高法院
    79年臺上字第5253號判例意旨參照）；又刑法第321 條第1
    項第2 款所謂「毀」係指毀損，稱「越」則指踰越或超越，
    祇要踰越或超越門扇、牆垣之行為使該門扇或牆垣喪失防閑
    作用，即該當於前揭規定之要件。查被告為犯罪事實（一）
    所使用T 型扳手1 把係鐵製品，可單手握持，前端削尖，長
    度約12公分，有本院99年3 月25日準備程序筆錄可參，其既
    得以持之轉開汽車鑰匙孔，足見係屬質地堅硬且尖銳之物，
    客觀上可對人之生命、身體、安全構成威脅，具有危險性，
    要屬刑法第321 條第1 項第3 款所定兇器無訛；被告為犯罪
    事實（二）乃係翻越牆垣，使之失去防閑作用後，而入內將
    門鎖打開行竊，揆諸前揭說明，其所為業已該當刑法踰越牆
    垣加重竊盜罪之構成要件甚明。
  (二)是核被告上開所為，犯罪事實（一）部分係犯刑法第321 條
    第1 項第3 款之攜帶兇器竊盜罪；犯罪事實（二）部分則係
    犯刑法第321 條第1 項第2 款踰越牆垣竊盜罪。被告就犯罪
    事實（二）之踰越牆垣竊盜罪部分，與共犯王朝宗有犯意聯
    絡及行為分擔，應論以共同正犯。被告所犯上開2 罪，犯意
    各別，行為互殊，應予分論併罰。
四、科刑：
  (一)爰審酌被告前已有多次竊盜及偽造文書、脫逃罪、強盜、毀
    損等案件之前科，並於假釋期間再犯本案（不構成累犯），
    有其本院院內索引卡紀錄表報表、臺灣高等法院被告前案紀
    錄表各1 份在卷可按，足見其平日素行非佳，且被告時值壯
    年，具有工作能力，竟不思改過並以正途取財，屢屢竊取他
    人財物，其行為實屬不當，惟念被告所竊之財物價值雖非微
    ，然已發還被害人領回，有前揭贓物認領保管單2 紙在卷足
    憑，所造成之損害業已減輕，且被告犯後已坦承犯行，並綜
    合考量被告係小學畢業、職業水電、家境勉持（見警卷教育
    程度欄、職業欄及家庭經濟狀況欄之記載），及其上開犯罪
    情節等一切情狀，分別量處如主文所示之刑及合併定其應執
    行之刑，以示懲儆。
  (二)扣案之T 型扳手1 支，為被告所有，且係供犯罪事實（一）
    之竊盜犯行所用之物，此經被告自承在卷，是應依刑法第38
    條第1 項第2 款之規定予以宣告沒收之。
據上論斷，應依刑事訴訟法第273 條之1 第1 項、第284 條之1
、第299 條第1 項前段，刑法第28條、第321條第1 項第2 款、
第3 款、第38條第1 項第2 款、第51條第5 款，判決如主文。
本案經檢察官丙○○到庭執行職務。
中    華    民    國    99    年    4     月    9     日
                  刑事第十庭  法  官    呂明燕
以上正本證明與原本無異。
如不服本判決應於收受送達後10日內向本院提出上訴書狀，並應
敘述具體理由；如未敘述上訴理由者，應於上訴期間屆滿後20日
內向本院補提理由書（均須按他造當事人之人數附繕本）「切勿
逕送上級法院」。
中    華    民    國    99    年    4     月    9     日
                            書記官      張琇晴
附錄：本件論罪科刑法條
中華民國刑法第321條
犯竊盜罪而有左列情形之一者，處 6 月以上、 5 年以下有期徒
刑：
一、於夜間侵入住宅或有人居住之建築物、船艦或隱匿其內而犯
之者。
二、毀越門扇、牆垣或其他安全設備而犯之者。
三、攜帶兇器而犯之者。
四、結夥三人以上而犯之者。
五、乘火災、水災或其他災害之際而犯之者。
六、在車站或埠頭而犯之者。
前項之未遂犯罰之。

司法院資訊處製作；財團法人民間司法改革基金會備份。
